

INFORMAZIONI PERSONALI

Arezzo, Italia

3271134933

giovanni.alvesrebehy@gmail.com

DATA DI NASCITA 06/12/1996

NAZIONALITÀ ITALIANA/BRASILIANA

SITO WEB https://giovannialvesr.github.io/Sit oPortfolio/

COMPETENZE

Adobe: Illustrator, Photoshop, XD

Programmazione in C++, Javascript, Python, SQL, html, **CSS**

Wordpress

Rhinocheros

Autocad

Zbrush

Autodesk 3Ds max

LINGUE

ITALIANO

PORTOGHESE (madrelingua)

> **INGLESE** B2

GIOVANNI ALVES REBEHY

Progettazione Grafica

PROFILO

Giovane professionista con un background in web design, specializzato in sviluppo siti web tramite uso dei principali CMS e progettazione di interfacce grafiche . Qualificato in prototipazione di oggetti attraverso stampe 3D e comunicazione visiva attraverso Illustrazioni, disegni e rendering fotorealistici. Ottime conoscenze informatiche. Ho collaborato con aziende, Start-up e studi di architettura del territorio.

ESPERIENZA PROFESSIONALE

Libero Professionista

Dicembre 2020 - Presente

- Sviluppo siti web e applicazioni 3d.
- Gestione progetti da freelencer e collaborazione attiva con i clienti;
- Rendering;
- Grafica per packaging layout e loghi;
- Modellazione Tecnica seguendo indicazioni o partendo da oggetti reali;
- Disegno CAD;
- Scultura digitale;

Stage formativo presso eSimple, Arezzo

Giugno 2016 - Luglio 2016

- Modellazione 3D;
- Sviluppo applicazioni 3D;
- Ambienti VR;

ISTRUZIONE

Architettura Politecnico, Torino

Ottobre 2017 - Oggi

Deisgn Politecnico, Torino

Ottobre 2016 - Agosto 2017

Istituto Tecnico Galileo Galilei, Arezzo

Settembre 2013 - Luglio 2016

Diploma Perito Informatico: 70/100

Liceo Scientifico Francesco Redi, Arezzo

Settembre 2010 - Giugno 2013